# Ivan Lencina

ivancailencina@gmail.com



## Perfil

Soy estudiante de Tecnicatura en programacion, ademas de eso estudie un curso completo de JavaScript en la plataforma OpenBootCamp, y actualmente me encuentro estudiando en el programa CODO A CODO para Full Stack JAVA. En todo lo que es computacional me desarrollo muy bien. Tengo experiencias administrativas en lo que es paquete Office como Excel, Power Point y Word, Outlook.

# **Habilidades**

MySQI, Java, HTML, CSS, Bootstrap, JavaScript, Word, Excel, Power Point, Atencion al cliente, caja, recepcion proveedores y manejo de deposito.

## **Informacion Personal:**

Número de documento: 41785115 Fecha de nacimiento: 27/03/1998

Estado civil: Soltero Nacionalidad: Argentino Información de contacto: Teléfono: 1124001991

Correo Electrónico: ivancailencina@gmail.com

## **Experiencia laboral**

## Deposito

## Empresa Morph

dic. 2021 - sep. 2022

CABA

Empleado de deposito, recepcion de <u>proveedores</u>, control de mercaderia, carga y descarga de mercaderia y armado de pedidos. Manejo administrativo de logistica con sistema Kwarp, excel y Outlook

## Empresa Watchman

may. 2021 - dic. 2021

CABA

### Vigilador

Administrativo, recepcion de proveedores y seguridad.

## Empresa BALAT

mar. 2018 - nov. 2018

CABA

#### Telemarketer

Call center, atencion telefonica.

## **Estudio Juridico Picallo y Asociados**

Empleo Administrativo

Inicios de expedientes con AFIP, trabajos con Excel, Word, recepción de mensajes, citas y coordinación de agenda.

## **Dinatech S.A**

Tecnico informatico y en ensamble

Armado completo de PC (Colocacion de mothers, memorias, placa Wifi y antenas Wifi) , Testing e instalación de BIOS

# Educación

## Bachiller en ciencias sociales

Escuela Normal Superior Prospero Alemandri mar. 2010 - dic. 2016 Buenos Aires, Avellaneda

Graduado

# Tecnicatura en programacion

Universidad Nacional de Quilmes mar. 2023 Buenos Aires, Quilmes En curso

# Programador JAVA

Centro de formación profesional 01

mar. 2017 - dic. 2017 Buenos Aires,

Programacion orientada a objetos y bases de datos MySQL

## Operador de PC

Centro de formacion profesional 404 mar. 2017 dic. 2017 Buenos Aires, Avellaneda

Operador de PC con habilidades en manejo completo de paquete Office

## **Programador Full Stack Java**

Codo a
codo
Buenos
aires
Estudiante de Programacion Full Stack Developer
Finalizado

**Idiomas** 

Ingles intermedio

Sitio web & Redes sociales

https://github.com/Gigal98

https://www.linkedin.com/in/ivan-gabriel-andres-lencina-a84445165/

Objetivo: Formar parte de un equipo de trabajo, obtener experiencia laboral y progresión dentro de la empresa para poder sumar nuevos conocimiento a los ya obtenidos. Poder aportar muchísimo a la empresa con mi cognición y afrontar cualquier desafío que haga desarrollar nuevos conocimientos para el crecimiento personal y empresarial.